【裁判字號】    90,再,5
【裁判日期】    901129
【裁判案由】    國家賠償
【裁判全文】
高雄高等行政法院裁定                                    九十年度再字第五號
    聲  請  人  甲○○
    相  對  人  行政院國軍退除役官兵輔導委員會臺中榮民總醫院
    代  表  人  乙○○  ○○
右當事人因國家賠償事件，對本院中華民國九十年六月二十六日九十年度訴字第一三
五七號確定裁定，聲請再審。本院裁定如左：
    主  文
再審之聲請駁回。
聲請費用由聲請人負擔。
    理  由
一、按「有左列各款情形之一者，得以再審之訴對於確定終局判決聲明不服。但當事
    人已依上訴主張其事由或知其事由而不為主張者，不在此限：一、適用法規顯有
    錯誤者。二、判決理由與主文顯有矛盾者。．．．」「裁定已經確定，而有第二
    百七十三條之情形者，得準用本編之規定，聲請再審。」行政訴訟法第二百七十
    三條第一項第一款、第二款、第二百八十三條定有明文。足認對於已確定之裁定
    聲請再審，必須原裁定具有行政訴訟法第二百七十三條之情形者，始得為之。
二、查，本件聲請人與相對人間因醫療糾紛事件，前經聲請人向本院起訴請求相對人
    依國家賠償法規定賠償其新台幣三百萬元。經本院以被告為公法人機關，其機關
    之所在地設於台中市，依行政訴訟法第十三條第一項規定，應由該機關所在地之
    行政法院即台中高等行政法院管轄，本院並無管轄權，於九十年六月二十六日，
    以九十年度訴字第一三五七號裁定，將該案移送台中高等行政法院。上開裁定於
    九十年七月二日送達聲請人，聲請人並未於裁定送達後十日內提出抗告而告確定
    ；本院於該裁定確定後，乃以九十年七月二十五日（九十）高行真紀辛九十訴○
    一三五七字第○六八○一號函將該案卷證移由台中高等行政法院審理，該行政法
    院亦於九十年八月十日以九十年度訴字第一二九八號案，認行政法院對國家賠償
    事件無審判權，予以裁定駁回其訴在案等事實；有本院及台中高等行政法院所為
    上開裁定、送達證書、本院上開移送函等影本附卷足佐。
三、經核聲請人對本院上開已確定之移轉管轄裁定聲請再審，其理由無非以其住所係
    屬本院轄區，國家賠償法及其施行細則並無關於須由被告所在地之行政法院管轄
    規定，其亦依民事訴訟法第二十八條規定聲請本院移轉管轄，且原裁定引用之行
    政訴訟法第十三條第一項為：「原告之姓名、性別、年齡、．．．」，第十八條
    為：「被告機關未委任訴訟代理人或未提出答辯書，經行政法院另定期間，以書
    面催告，而仍延置不理者，行政法院得以職權調查事實，逕為判決。」均與移轉
    管轄無關，則原裁定以上開規定，逕予以移轉台中高等行政法院，適用法規顯有
    錯誤，裁判理由與主文顯有矛盾云云。惟查，再審原告所列上開行政訴訟法第十
    三條第一項（係該法條第二項第二款之誤）、第十八條規定，均屬行政訴訟法八
    十七年十月二十八日公布修正前之舊文；修正後行政訴訟法第十三條第一項係規
    定：「對於公法人之訴訟，由其公務所所在地之行政法院管轄。其以公法人之機
    關為被告時，由該機關所在地之行政法院管轄。」；第十八條係規定：「民事訴
    訟法第三條、第六條、第十五條、第十七條、第二十條至第二十二條、第二十八
    條至第三十一條之規定，於本節準用之。」是本院適用修正後現行行政訴訟法規
    定，而為本件裁定，並無再審原告所指適用法規顯有錯誤，或裁定理由與主文顯
    有矛盾之違法。另本件聲請人係依行政訴訟法提起行政訴訟，關於管轄權之有無
    ，自應依當時之行政訴訟法規定定之。聲請人指國家賠償法及其施行細則均未規
    定，應由被告所在地之行政法院管轄規定云云，顯有誤解。至本院原裁定係依行
    政訴訟法第十八條準用民事訴訟法第二十八條規定，依職權將該案移送有管轄權
    之台中高等行政法院，與聲請人是否為移轉管轄聲請無關，均核與上開再審事由
    規定不合。
四、綜上所述，再審原告所提出之再審事由，均核與行政訴訟法第二百八十三條準用
    同法第二百七十三條第一項第一款、第二款所列要件不符，是其提起本件再審之
    聲請，顯無理由，應予裁定駁回之。
五、據上論結，本件再審之聲請為無理由，依行政訴訟法第九十八條第三項前段、第
    二百八十三條、第二百七十八條第二項，裁定如主文。
中      華      民      國      九十    年      十一    月    二十九    日
                                高雄高等行政法院第二庭
                                            審判長法官  高 秀 真
                                            法      官  戴 見 草
                                            法      官  江 幸 垠
右為正本係照原本作成。
如不服本裁定，應於裁定送達後十日內以書狀明理由，經本院向最高行政法院提出
抗告（須按對造人數附具繕本）；並應預繳送達用掛號郵票六份（每份三十四元）。
中      華      民      國      九十    年      十一    月    二十九    日
                                            法院書記官  李 建 霆


司法院資訊處製作；財團法人民間司法改革基金會備份。
